【裁判字號】    99,交聲,23
【裁判日期】    990518
【裁判案由】    違反道路交通管理處罰條例聲明異議
【裁判全文】
臺灣新竹地方法院交通事件裁定  99年度交聲字第23號
原處分機關  交通部公路總局新竹區監理所新竹市監理站
異  議  人  甲○○
上列異議人即受處分人因違反道路交通管理處罰條例案件，對於
交通部公路總局新竹區監理所新竹市監理站，於民國98年11月4
日以竹監新四字第裁51-E00000000號違反道路交通管理事件裁決
書所為之處分聲明異議，本院裁定如下：
    主  文
異議駁回。
    理  由
一、按受處分人，不服主管機關所為之處分，得於接到裁決書之
    翌日起20日內，向管轄地方法院聲明異議；又交通法庭認為
    聲明異議無理由者，應以裁定駁回之，道路交通管理處罰條
    例第87條第1 項、道路交通案件處理辦法第19條分別定有明
    文。
二、按駕駛人駕駛汽車，應遵守道路交通標誌、標線、號誌之指
    示；汽車駕駛人，駕駛汽車不遵守道路交通標誌、標線、號
    誌之指示者，而本章各條無處罰之規定者，處新臺幣（下同
    ）900 元以上1,800 元以下罰鍰，道路交通安全規則第90條
    前段、道路交通管理處罰條例第60條第2 項第3 款分別定有
    明文。次按停止線，用以指示行駛車輛停止之界限，車輛停
    止時，其前懸部分不得伸越該線；車輛面對圓形紅燈表示禁
    止通行，不得超越停止線或進入路口，道路交通標誌標線號
    誌設置規則第170 條第1 項、第206 條第5 款第1 目亦規定
    甚明。又汽車駕駛人之行為經以科學儀器取得證據資料證明
    其行為違規，當場不能或不宜攔截製單舉發者，得逕行舉發
    ；第一項逕行舉發，應記明車輛牌照號碼、車型等可資辨明
    之資料，以汽車所有人為被通知人製單舉發，道路交通管理
    處罰條例第7 條之2 第1 項第7 款、第4 項定有明文。
三、按送達，除法規另有規定外，由行政機關依職權為之；送達
    由行政機關自行或交由郵政機關送達。其交郵政機關送達者
    ，以郵務人員為送達人。前項郵政機關之送達準用依民事訴
    訟法施行法第3 條訂定之郵政機關送達訴訟文書實施辦法，
    行政程序法第67條及第68條分別定有明文。而依郵務機關送
    達訴訟文書實施辦法第7 條規定：依機關、學校、工廠、商
    場、事務所、營業所或其他公私團體、機構之員工或居住人
    ，或公寓大廈之居住人為應受送達人時，郵務機構送達人得
    將訴訟文書付與送達處所內接收郵件人員。前項接收郵件人
    員，視為民事訴訟法第137 條規定之同居人或受僱人。而受
    公寓大廈管理委員會僱用之管理員，其所服勞務包括為公寓
    大廈住戶接收文件者，性質上應屬全體住戶之受僱人，即與
    民事訴訟法第137 條第1 項規定之受僱人相當。郵政機關之
    郵差送達文書於住居所、事務所或營業所，不獲會晤應受送
    達人，而將文書付與上開公寓大廈管理員者，即為合法送達
    。至該管理員何時將文書轉交應受送達人，對已生之合法送
    達效力不受影響（最高法院90年度台抗字第86號民事裁定參
    照）。
四、原處分意旨略以：異議人甲○○駕駛車牌號碼6805-WP 號自
    用小客車，於民國98年6 月11日晚上10時32分許，行經台一
    線77公里處時，因有「不遵守道路交通標線之指示」之違規
    ，經新竹市警察局交通隊員警以異議人違反道路交通管理處
    罰條例第60條第2 項第3 款規定而掣單舉發，異議人向原處
    分機關提出申訴，經原處分機關仍認異議人確有前開違規行
    為後，乃依前揭規定裁處異議人罰鍰1,800 元。
五、異議意旨略以：伊並未收受新竹市警察局舉發違反道路交通
    管理事件通知單（下稱舉發通知單），伊雖係晶園社區住戶
    ，然接收舉發通知單之薛安文係社區管理委員會所僱請之守
    衛，並非伊所僱請，爰聲明請求撤銷原處分云云。
六、經查：
（一）異議人甲○○駕駛車牌號碼6805-WP 號自用小客車，於98
      年6 月11日晚上10時32分許，行經台一線77公里處時，因
      有「不遵守道路交通標線之指示」之違規，經新竹市警察
      局交通隊員警以異議人違反道路交通管理處罰條例第60條
      第2 項第3 款規定而掣單舉發等情，為異議人所不爭執（
      見本院卷第325 頁），且有新竹市警察局竹市警交字第E0
      0000000 號舉發通知單送達證書1 紙、交通部公路總局新
      竹區監理所新竹市監理站竹監新四字第裁51-E00000000號
      違反道路交通管理事件裁決書1 紙及新竹市警察局99年1
      月15日竹市警交字第0990001558號函暨違規採證照片2 紙
      附卷可稽（見本院卷第20至21頁）。
（二）異議人之住所係在新竹市○○區○○路24巷4 號一節，業
      據異議人到庭陳述明確（見本院卷第325 頁），且有個人
      基本資料查詢結果1 紙附卷可憑（見本院卷第16頁）。又
      異議人到庭陳述：伊住所每年均會召開住處大會，管理會
      每月亦會定期開會等語（見本院卷第325 頁），核與異議
      人住所之社區有依公寓大廈管理條例成立晶園社區管理委
      員會一情相符，並有新竹市政府99年2 月2 日府工使字第
      0990011901號函1 紙、新竹市香山區公所99年1 月29日香
      經字第0990000993號函暨所附晶園社區管理委員會申請成
      立報備及申請變更資料各1 份存卷可參（見本院卷第26至
      289 頁）。再前開舉發通知單業於98年7 月15日由異議人
      位於新竹市○○區○○路24巷4 號住所之晶園自治會警衛
      室之接收郵件人員薛安文代為簽收等情，有舉發通知單送
      達證書、晶園社區管理委員會主任委員崔忠廉99年3 月1
      日函文、新竹市晶園社區約聘人員契約書、晶園社區門禁
      管理員7 月份輪值表、收文簿資料等件在卷可稽（見本院
      卷第21、294 至320 頁），是依上述，薛安文既受晶園社
      區管理委員會僱用，其所服勞務包括為社區住戶接收文件
      ，性質上應屬全體住戶之受僱人，是前揭舉發通知單既已
      付與薛安文簽收，即為合法送達（最高法院90年度台抗字
      第86號民事裁定參照）。
七、綜上所述，異議人前揭所辯難認可採，本案事證明確，異議
    人有上開違規事實，堪以認定。從而原處分機關依道路交通
    管理處罰條例第60條第2 項第3 款、違反道路交通管理事件
    統一裁罰基準表之規定，裁處罰鍰1,800 元之處分，於法尚
    無不合。本件異議人之異議為無理由，自應將其異議駁回。
八、據上論斷，應依道路交通案件處理辦法第19條，裁定如主文
    。
中    華    民    國    99    年    5     月    18    日
                  交通法庭法  官  王子謙
以上正本證明與原本無異。
如不服本裁定，應於裁定送達後5日內向本院提出抗告狀。
中    華    民    國    99    年    5     月    18    日
                          書記官  陳弘明

司法院資訊處製作；財團法人民間司法改革基金會備份。
